臺灣橋頭地方法院刑事判決　
111年度審易字第305號
公  訴  人  臺灣橋頭地方檢察署檢察官
被      告  吳宥慶






上列被告因竊盜等案件，經檢察官提起公訴（110年度偵緝字第6
38號），本院判決如下：
    主  文
一、吳宥慶犯刑法第三百二十一條第一項第三款之竊盜罪，處有
    期徒刑陸月，如易科罰金，以新臺幣壹仟元折算壹日；又犯
    竊盜罪，處有期徒刑參月，如易科罰金，以新臺幣壹仟元折
    算壹日。應執行有期徒刑柒月，如易科罰金，以新臺幣壹仟
    元折算壹日。
二、未扣案之車牌號碼000-○○○○號普通重型機車壹輛沒收之，於
    全部或一部不能沒收或不宜執行沒收時，追徵其價額。
    事  實
一、吳宥慶意圖為自己不法之所有，分別為下列之行為：
　㈠基於加重竊盜之犯意，於民國110年5月間某日，在不詳地點
    ，見黃信榮（於110年7月14日死亡）所有之車牌號碼000-00
    00號自小客車停放在路邊，遂持客觀上具有危險性之扳手1
    支（未扣案）拆卸而竊取上開自小客車之車牌1面，並懸掛
    在其所有之原車牌號碼為0000-00號自小客車後方車牌上。
　㈡吳宥慶與羅芸錡前係男女朋友，分手後心有不甘，吳宥慶遂
    駕駛其所有而懸掛上開竊得之ABN-2657號車牌之自小客車，
    於110年6月19日凌晨4時17分許，行經高雄市○○區○○路00號
    之羅芸錡住處前，見羅芸錡平日所使用之車牌號碼000-0000
    號普通重型機車（車主：鄞秋榛）停放在該處，另基於竊盜
    之犯意，徒手竊取上開普通重型機車，得手後騎乘該車離去
    ，並於同日凌晨4時20分許，在高雄市楠梓區興西路段旁溝
    渠，以汽油潑灑在該車上，點火焚燬該車（吳宥慶所涉毀損
    罪部分，詳後述不另為無罪部分）。
二、案經鄞秋榛委由羅姵薰訴由高雄市政府警察局楠梓分局報告
    臺灣橋頭地方檢察署檢察官偵查起訴。
    理  由
壹、程序事項：
一、按被告以外之人於審判外之言詞或書面陳述，除法律有規定
    者外，不得作為證據。被告以外之人於審判外之陳述，雖不
    符刑事訴訟法第159條之1至第159條之4之規定，而經當事人
    於審判程序同意作為證據，法院審酌該言詞陳述或書面陳述
    作成時之情況，認為適當者，亦得為證據，刑事訴訟法第15
    9條第1項、第159條之5第1項分別定有明文。查本件判決所
    引證據屬傳聞證據部分，公訴人、被告吳宥慶就上開傳聞證
    據，於本院審理中，均同意具證據能力（見本院卷第251頁
    ），而本院審酌該等傳聞證據作成時之情況，並無違法取證
    及證明力過低之瑕疵，亦認以之作為證據為適當，依前揭規
    定說明，自得為證據。
二、至其餘非供述證據部分，本院查無有何違反法定程序取得之
    情形，復經本院於審理中踐行證據調查程序，依刑事訴訟法
    第158條之4之反面解釋，認有證據能力。
貳、實體部分：
一、認定犯罪事實所憑之證據及理由：
　㈠訊據被告吳宥慶就事實欄一㈠㈡之犯罪事實，於警詢、偵查中
    及本院審理時均自白認罪（見警卷第3頁至第6頁；臺灣橋頭
    地方檢察署111年度偵緝字第638號卷〈下稱偵二卷〉第47頁至
    第48頁、第73頁至第74頁；本院卷第113頁、第207頁、第25
    1頁、第253頁），核與證人即告訴代理人羅姵薰於警詢及偵
    查中具結之證述；證人羅芸錡於警詢之證述；證人黃國清於
    警詢之證述大致相符（見警卷第7頁至第16頁、第23頁至第2
    6頁、第33頁至第35頁；臺灣橋頭地方檢察署110年度偵字第
    11314號卷〈下稱偵一卷〉第33頁至第34頁、偵二卷第99頁）
    ，並有高雄市政府警察局楠梓分局扣押筆錄及扣押物品目錄
    表各1份、贓物認領保管單2紙、監視錄影翻拍照片及現場蒐
    證照片共25張、被吿竊取及燒燬上開機車之路線影像示意圖
    1紙、車輛詳細資料報表3紙在卷可參（見警卷第37頁至第43
    頁、第47頁至第75頁、第91頁至第95頁）。
  ㈡因有上開證據堪認被告上開出於任意性之自白核與事實相 符
    ，自得採為本案判決之基礎。故本案事證明確，被告前開 
    犯行可堪認定，應依法論科。
二、論罪科刑：
  ㈠按刑法第321條第1項第3款之攜帶兇器竊盜罪，係以行為人攜
    帶兇器竊盜為其加重條件，此所謂兇器，其種類並無限制，
    凡客觀上足對人之生命、身體、安全構成威脅，具有危險性
    之兇器均屬之，且祇須行竊時攜帶此種具有危險性之兇器為
    已足，並不以攜帶之初有行兇之意圖為必要（最高法院79年
    台上字第5253號判決意旨參照）。查被告用以竊取事實欄一
    ㈠車牌之扳手，雖未據扣案而無從當庭勘驗，然因該扳手既
    足供被告旋轉螺絲而拆下車牌，應係金屬製，自足推論其得
    對人之生命、身體安全構成威脅，核屬兇器無訛。
  ㈡核被告就事實欄一㈠所為，係犯刑法第321條第1項第3款之攜
    帶兇器竊盜罪；就事實欄一㈡所為，係犯刑法第320條第1項
    之竊盜罪。被告所犯加重竊盜1罪、竊盜罪1罪，犯意各別，
    行為互殊，應予分論併罰。
  ㈢爰以行為人之責任為基礎，審酌被告不思理性處理感情糾紛
    ，竟恣意竊取他人財物，缺乏尊重他人財產法益之正確觀念
    ，造成他人財產損失，破壞社會治安，所為實有不該；復考
    量被告之前科素行、各罪之手段、情節、所竊得財物之價值
    ，及竊得如事實欄一㈠所示之車牌1面已返還被害人家屬，有
    上開贓物認領保管單1紙在卷可參；暨被告自始均自白之犯
    罪態度，但經通緝而浪費司法資源，另於本院審理時向告訴
    人鄞秋榛道歉，告訴人表示願意原諒等情；末衡其國中肄業
    之智識程度、業堆高機駕駛、入監前無固定住所居住、需扶
    養年近70歲之父母、父親、母親身體不好、姐姐癌末等一切
    情狀，分別量處如主文欄一所示之刑，並均諭知如易科罰金
    之折算標準，以資警惕。另衡酌所犯各罪侵害法益、對侵害
    法益之加重效益及時間、空間之密接程度、整體刑罰執行之
    考量等綜合因素後，定其應執行之刑如主文欄所示，並諭知
    如易科罰金之折算標準。
  ㈣沒收之說明：
　⒈被吿持以犯事實欄一㈠竊盜犯行之扳手1把固屬供其犯罪所用
    之物，然未據扣案，亦無證據證明現仍存在，且非違禁物，
    故不予宣告沒收。
　⒉被告竊得如事實欄一㈠所示之車牌，已返還由被害人家屬領回
    ，已如上述，依刑法第38條之1第5項不予宣告沒收。
　⒊被告竊得如事實欄一㈡所示車牌號碼000-0000號普通重型機車
    1輛，核屬其犯罪所得，雖經扣案並發還告訴人，有上開贓
    物認領保管單1紙在卷可證，然該機車已遭被吿焚燬，縱予
    發還，亦無法再為使用，應認其並非「實際」發還告訴人，
    而為被告之犯罪所得，是應依照刑法第38條之1第1項、第3
    項之規定，宣告沒收，並於全部或一部不能沒收或不宜執行
    沒收時，追徵其價額。
參、不另為無罪諭知部分：
一、公訴意旨略以：被告竊取上開機車得手後，騎乘該車離去，
    再基於毀損之犯意，於同日4時20分許，在高雄市楠梓區興
    西路段旁溝渠，以汽油潑灑在該車上，點火焚燬該車，致該
    車不堪使用，足以生損害於鄞秋榛。因認被告此部分涉有刑
    法第354條之毀損他人物品罪嫌云云。
二、按學理上及實務上均肯認有「不罰後行為」之存在（參照最
    高法院22年上字第4389號判決意旨、104年度台上字第2268
    號判決意旨）。所謂「不罰後行為」，係指後行為為前行為
    所涵蓋，且可合併於前行為予以評價處罰而言。申言之，蓋
    因後行為係對於同一行為客體再次侵害，並未擴大前行為所
    造成之損害範圍，故刑法乃將其合併於前行為一起評價，吸
    收在前行為之中而併予處罰。
三、查被告固坦承確有毀損上開機車之事實，然該車乃係被告前
    所竊取之車輛，則被告於竊得上開機車後，已建立自己完全
    之持有支配關係，破壞告訴人對上開機車所擁有之財產法益
    。被告嗣後縱再對上開機車為若干之毀損，亦係對同一客體
    之再次侵害，並未擴大其竊盜之前行為所造成之損害範圍，
    該毀損之後行為即應併於竊盜之前行為評價處罰，自屬不罰
    之後行為，而不另論以毀損罪，是本應就檢察官起訴之毀損
    他人物品罪嫌，諭知被告無罪，惟因此部分如構成犯罪，與
    前揭竊盜罪部分，應屬不罰後行為之一罪關係，爰不另為無
    罪之諭知。
據上論斷，應依刑事訴訟法第299條第1項前段，判決如主文。
本案經檢察官黃碧玉提起公訴，檢察官王聖豪到庭執行職務。
中　　華　　民　　國　　111 　年　　11　　月　　 3　　日
                  刑事第五庭    法　官  黃志皓
以上正本證明與原本無異。
如不服本判決應於收受判決後20日內向本院提出上訴書狀，並應
敘述具體理由。其未敘述上訴理由者，應於上訴期間屆滿後20 
日內向本院補提理由書 (均須按他造當事人之人數附繕本)「切
勿逕送上級法院」。
中　　華　　民　　國　　111 　年　　11　　月　　 3　　日
                                書記官  謝怡貞
附錄本判決論罪科刑法條：
中華民國刑法第320條
意圖為自己或第三人不法之所有，而竊取他人之動產者，為竊盜
罪，處5年以下有期徒刑、拘役或50萬元以下罰金。
意圖為自己或第三人不法之利益，而竊佔他人之不動產者，依前
項之規定處斷。
前二項之未遂犯罰之。

中華民國刑法第321條
犯竊盜罪而有下列情形之一者，處6月以上、5年以下有期徒刑，
得併科新臺幣10萬元以下罰金：
一、侵入住宅或有人居住之建築物、船艦或隱匿其內而犯之者。
二、毀越門扇、牆垣或其他安全設備而犯之者。
三、攜帶兇器而犯之者。
四、結夥三人以上而犯之者。
五、乘火災、水災或其他災害之際而犯之者。
六、在車站、埠頭、航空站或其他供水、陸、空公眾運輸之舟、
    車、航空機內而犯之者。
前項之未遂犯罰之。